臺灣彰化地方法院刑事判決　　　　　　　94年度簡上字第67號
上　訴　人
即　被　告　乙○○　男　52歲.
　　　　　　　　　　身分證統一.
　　　　　　　　　　住彰化縣大.
上　訴　人
被　　　告　丙○○　女　76歲.
　　　　　　　　　　身分證統一.
　　　　　　　　　　住彰化縣大.
上列上訴人因違反電子遊戲場業管理條例等案件，不服本院九十
三年度員簡字第五一三號九十四年一月二十八日第一審判決（檢
察官聲請簡易判決處刑案號：九十三年度偵字第八六四三號），
本院管轄第二審合議庭判決如下︰
    主  文
上訴駁回。
    事實及理由
一、本案經本院審理結果，認除後述部分外，其餘第一審判決認
    事用法及量刑均無不當，應予維持，並引用第一審判決書記
    載之事實、證據及理由（如附件）。
二、被告上訴意旨略以：上訴人即被告乙○○僅將已故障之電子
    遊戲機「神馬王」寄放在被告丙○○處，上訴人即被告丙○
    ○將該機具連同自己所有之電子遊戲機「虎豹王二代」放在
    倉庫，均未插電供人把玩，是證人丁○○自行插電啟動「神
    馬王」，被告二人均不知情等語。經查：證人丁○○稱：當
    天去吃麵，賣麵處與電子機具擺放處之間沒有門，上廁所就
    會看到，有向被告丙○○換新台幣（下同）二百元之零錢，
    放在一個盒子裡，玩其中一台電子機具，該電子機具有插電
    ，有退幣口，按鍵螢幕就開啟，已投入十元，贏了十元退幣
    十元，再投一次十元，手上還有二百元等語，證人即查獲警
    員甲○○稱：因外面傳說有電子機具之訊息，我是該區管區
    警員，有先去看過現場，進去就可看到電子機具，查獲時看
    到證人丁○○一邊吃麵、一邊玩電子機具，另一台電子機具
    有插電，但螢幕未開啟，我有試開，螢幕可以開啟等語，又
    現場平面圖繪示：該二台電子遊戲機擺放在該店營業處後面
    通道廚房前等情，另現場照片攝示：遭查獲二台電子遊戲機
    均有亮燈顯示螢幕開啟等情，足認證人即警員甲○○係因聽
    聞該處擺設該電子遊戲機供人把玩才前往查訪、取締，又該
    電子遊戲機係擺設於上述商店營業場所之明顯位置，且已經
    插電，處於隨時可以開啟電源使用之狀態，查獲時確有證人
    丁○○在場把玩，並當場查獲該電子遊戲機二台及賭資二百
    十元扣案可證，上訴人即被告二人辯稱：機具已故障、未插
    電營業等語，均係飾卸之詞，不可採信，本件事證明確，上
    訴人即被告二人犯行均堪認定。原審參酌上訴人即被告二人
    犯罪目的、手段、遭查扣之電子遊戲機數量、犯罪後否認犯
    行之態度等一切情節，判處本件罪刑，核無違誤或不當，上
    訴人即被告二人之上訴，均無理由，應予駁回。
據上論斷，應依刑事訴訟法第四百五十五條之一第一項、第三項
、第三百七十三條、第三百六十八條，判決如主文。
本件經檢察官郭棋湧到庭執行職務。
中　　華　　民　　國　　94　　年　　6 　　月　　30　　日
                              臺灣彰化地方法院刑事第三庭
                                審判長法  官 余仕明
                                      法  官 簡婉倫
                                      法  官 黃玉齡
以上正本證明與原本無異。
本件不得上訴。
中　　華　　民　　國　　94　　年　　6 　　月　　30　　日
                                      書記官 梁高賓
